【裁判字號】    95,交訴,5
【裁判日期】    950316
【裁判案由】    公共危險
【裁判全文】
臺灣板橋地方法院刑事判決               95年度交訴字第5號
公  訴  人  臺灣板橋地方法院檢察署檢察官
被      告  甲○○
上列被告因公共危險等案件，經檢察官提起公訴（九十四年度偵
字第二○五○九號），本院受理後被告為有罪之陳述，合議庭裁
定進行簡式審判程序，判決如下：
    主  文
甲○○服用酒類，不能安全駕駛動力交通工具而駕駛，處有期徒
刑肆月。又駕駛動力交通工具肇事，致人受傷而逃逸，處有期徒
刑玖月。應執行有期徒刑壹年。
    事  實
一、甲○○曾因酒醉駕車公共危險案件，經臺灣嘉義地方法院以
    九十年度交簡字第一三九號判決判處拘役四十日確定，於民
    國九十一年五月二十二日易科罰金執行完畢（不構成累犯）
    。竟不知悔改，於九十四年十一月二十三日二十二時許，先
    在臺北縣板橋市○○街友人住處飲用二杯高梁酒，再至臺北
    縣板橋市○○路友人經營之店內飲用啤酒，已達不能安全駕
    駛動力交通工具之程度，仍於翌日（即九十四年十一月二十
    四日）凌晨三時五十分許，在無駕駛執照（因酒醉駕車於九
    十四年九月二十九日遭吊扣駕駛執照）情形下，駕駛車號Ｌ
    ４－６８５５號自小客車，沿臺北縣板橋市○○路欲左轉成
    都路往實踐路方向行駛，迨行經臺北縣板橋市○○路與成都
    街口時，原應注意轉彎車應讓直行車先行，且依當時情形天
    候晴、夜間有照明、路面乾燥、無缺陷、無障礙物，並無不
    能注意之情形，適乙○○騎乘車號ＨＤＭ－４９７號重型機
    車，從臺北縣板橋市○○路往四川路一段方向直行，甲○○
    因酒後控制能力不佳，竟紅燈右轉未讓直行車先行，致與乙
    ○○騎乘之上開機車發生碰撞，乙○○因而人車倒地，受有
    右手腕擦傷、右手擦傷、右大腿、右髖部、右膝、右足踝擦
    傷等傷害（乙○○未提出過失傷害告訴），甲○○明知汽車
    駕駛人駕駛汽車肇事致人受傷，應即採取救護或其他必要之
    措施，不得駛離，而其肇事後，見乙○○受有傷害，竟不為
    必要之安全救護行為，猶基於肇事逃逸之故意，駕駛上開自
    小客車逕行離開現場往臺北縣板橋市○○路九三巷與忠孝路
    方向逃逸。嗣因其駕駛車號Ｌ４－６８５５號自小客車之車
    牌經撞擊後而掉落地面，經路人報警，警方循線通知甲○○
    到案說明，並於同日六時許為警檢測甲○○酒精呼氣濃度高
    達每公升一點一○毫克而悉上情。
二、案經臺北縣政府警察局板橋分局報請臺灣板橋地方法院檢察
    署檢察官偵查起訴。
    理  由
一、訊據被告甲○○對於上開酒醉駕車及肇事逃逸等情供認不諱
    ，其酒醉駕車部分，復有酒精測定紀錄表、刑法第一百八十
    五條之三案件測試觀察紀錄表各一紙在卷足資佐憑。又被告
    駕駛執照經吊扣，仍駕駛車號Ｌ４－６８５５號自小客車，
    闖越紅燈右轉，與被害人乙○○騎乘車號ＨＤＭ－４９７號
    重型機車發生碰撞，導致被害人乙○○人車倒地，受有右手
    腕擦傷、右手擦傷、右大腿、右髖部、右膝、右足踝擦傷等
    傷害，被告未下車為必要救護行為，竟肇事逃逸等情，核與
    被害人乙○○於警詢、偵查中指述相符，復有亞東紀念醫院
    診斷證明書、道路交通事故現場草圖、道路交通事故現場圖
    、道路交通事故調查報告表（一）、（二）各一份、現場照
    片二十三幀、臺北縣政府警察局舉發違反道路交通管理事件
    通知單四張在卷可稽，被告自白核與事實相符，堪予採信。
    本件事證明確，被告犯行洵堪認定。
二、核被告甲○○所為，係犯刑法第一百八十五條之三服用酒類
    不能安全駕駛動力交通工具而駕駛罪及同法第一百八十五條
    之四之駕駛動力交通工具肇事致人受傷而逃逸罪。被告所犯
    上開二罪間，犯意有別，行為不同，應分論併罰。爰審酌被
    告先前已有酒醉駕車之前科，並因酒醉駕車，駕駛執照經吊
    扣，竟無駕駛執照且酒醉上路，其違規行為對於道路交通安
    全造成相當危害，益見其漠視其他用路人之生命、安全、財
    產權益，且其肇事致被害人受傷後，未予救護即行逃逸，對
    被害人生命、身體所生危害程度，兼衡被害人所受傷勢尚非
    嚴重，且被告事後已與被害人達成和解，賠償其所受損害（
    有和解書一份可按），暨被告犯後尚能坦承犯行等一切情狀
    ，分別量處如主文所示之刑，並定其應執行之刑，以資懲儆
    。
三、末按除被告所犯為死刑、無期徒刑、最輕本刑為三年以上有
    期徒刑之罪或高等法院管轄第一審案件者外，於前條第一項
    程序進行中，被告先就被訴事實為有罪之陳述時，審判長得
    告知被告簡式審判程序之旨，並聽取當事人、代理人、辯護
    人及輔佐人之意見後，裁定進行簡式審判程序，刑事訴訟法
    第二百七十三條之一第一項定有明文。查本件被告涉犯之罪
    ，法定刑非最輕本刑為三年以上有期徒刑之罪，且被告就被
    訴事實為有罪之陳述，經告知被告簡式審判程序之旨，被告
    及公訴人對於本件改依簡式審判程序審理亦均表示無意見，
    是本院即依前揭刑事訴訟法規定，裁定本件進行簡式審判程
    序，附此敘明。
據上論斷，應依刑事訴訟法第二百七十三條之一第一項、第二百
九十九條第一項前段，刑法第一百八十五條之三、第一百八十五
之四、第五十一條第五款，判決如主文。
本案經檢察官朱立豪到庭執行職務。
中    華    民    國    95    年    3     月    16    日
                  刑事第十七庭審判長法  官  張江澤
                                    法  官  王綽光
                                    法  官  絲鈺雲
以上正本證明與原本無異
如不服本判決應於送達後10日內向本院提出上訴狀
                                    書記官  蔡美如
中    華    民    國    95    年    3     月    20    日
附錄本案論罪科刑法條全文：
刑法第一百八十五條之三
服用毒品、麻醉藥品、酒類或其他相類之物，不能安全駕駛動力
交通工具而駕駛者，處一年以下有期徒刑、拘役或三萬元以下罰
金。
刑法第一百八十五條之四
駕駛動力交通工具肇事，致人死傷而逃逸者，處六月以上五年以
下有期徒刑。


司法院資訊處製作；財團法人民間司法改革基金會備份。
